HÉCTOR BETANCOURT

LICENCIADO EN CONTADURÍA



Cel: 11 2386 1997



hectorbetancourt311@gmail.com



Moron, Pcia. de Buenos Aires

SOBRE MI

Contador Público, con mas de 10 años de experiencia en contabilidad empresarial en gestión de procesos contables, mi experiencia incluye, cierres financieros, ajustes por inflación financiera, análisis de costos por producto y cuentas por pagar

EDUCACIÓN

Universidad Católica Andres Bello Lic. en Contabilidad, 2011

CURSOS / HABILIDADES

Curso de Microsoft Office 2007

IDIOMAS

Idioma Inglés

Nivel Oral básico Nivel Escrito Básico.

EXPERIENCIA LABORAL

Analista Contable Sr

GP Pharm, s.a. - Sep 2020 - Actualidad

- Analista de compras Nacionales e internacionales
- Control de licitaciones
- Análisis de costos de producción
- Control de inventarios

Asistente Administrativo

Laboratorio Rontag, Mar 2020 - Sep 2020

- Cuentas por Pagar
- Registro de facturas, atención a los proveedores, emisión de pagos
- Registros contables
- Análisis de Cuentas

Contador Sr

Empresa de construcción San Antonio, Jul 2012 -Jul 2017

• Revisión del Control interno y fiscal de la empresa, realización y manejo de la contabilidad según las NIIF para PYMES